臺灣高等法院刑事判決　　　　　　　　　　　　　九十一年度上易字第二一七九號
　　上　訴　人
　　即　被　告　乙○○
右上訴人因傷害案件，不服臺灣板橋地方法院九十一年度易字第二八二號，中華民國
九十一年三月十四日第一審判決（起訴案號：臺灣板橋地方法院檢察署九十年度偵字
第一一九七三號）提起上訴，本院判決如左：
    主  文
原判決撤銷。
乙○○共同傷害人之身體，處有期徒刑陸月，如易科罰金，以參佰元折算壹日。
    事  實
一、乙○○於民國九十年一月間，因其友人丙○○之事，與丙○○之友人甲○○發生
    爭執，產生怨隙。乙○○竟於九十年三月十二日二十二時許，夥同戴中翔（未據
    起訴）等七、八名不詳姓名之成年友人，共同基於傷害人身體之犯意聯絡，前往
    台北縣板橋市○○路○段六Ｏ八巷「上海灘ＫＴＶ」甲○○之工作地點，由乙○○與其他不詳姓名之人以拳頭毆打甲○○之頭部，並以路邊棄置之日光燈管割傷
    甲○○之臉頰，致甲○○受有右側臉顏面創傷（十八乘六公分）、左側頭血腫（
    二乘二公分）、右後頭血腫（四乘四公分及三乘三公分）等傷害。
二、案經甲○○訴由台北縣警察局海山分局移送台灣板橋地方法院檢察署檢察官偵查
    起訴。
    理  由
一、訊據上訴人即被告乙○○固坦承與多名男子前往現場，並與甲○○發生拉扯等情
    不諱，惟否認有傷害犯行，辯稱：當天伊與友人約七、八個人一同前往，並無二
    十幾人，亦未攜帶西瓜刀或使用日光燈管，亦無毆打甲○○云云。惟查：
    (一)被告確有夥同戴中翔等友人毆打告訴人甲○○之事實，迭據告訴人於警訊、偵
      查、原審及本院審理時指訴甚詳，核與證人丙○○於原審證稱：被告及戴中翔
      等多名男子圍毆告訴人之情節相符（原審卷第二十頁），被告於原審亦供稱：
      「我不是無緣無故專程跑去毆打她」、「肢體衝突完，我就離開」（原審卷第
      二十頁反面、第二十一頁），並有驗傷診斷書附卷可稽（偵查卷第八頁），足
      認被告有夥同友人毆打告訴人之事實。
    (二)至於毆打告訴人之人數，告訴人及證人丙○○稱約二十餘人，惟被告及另一共
      犯戴中翔供稱：七、八人或六至八人，惟由告訴人提出之驗傷診斷書觀之，告
      訴人所受之傷害為右側臉顏面創傷（十八乘六公分）、左側頭血腫（二乘二公
      分）、右後頭血腫（四乘四公分及三乘三公分），參與毆打告訴人應不至於達
      二十餘人，否則告訴人所受之傷害應不僅如此而已，應以被告自承之七、八人
      較為可採。又被告等除以拳頭毆打甲○○之頭部外，並以路邊棄置之日光燈管
      割傷甲○○，已據告訴陳明外，參酌告訴人受傷之照片及現場照片（偵查卷第
      二十六頁、第二十七頁、第二十九頁），告訴人臉部有割傷，地上尚有散落之
      燈管碎片清晰可見，足證告訴人此部分指訴應可採信。再告訴人與證人丙○○
      固陳稱：被告等同時持有西瓜刀傷害告訴人云云，惟已為被告及共犯戴中翔所
      否認，現場亦未扣押西瓜刀，參以告訴人所受前開傷害僅為右側臉顏面創傷、
      左側頭血腫、右後頭血腫，應非西瓜刀所傷，告訴人及證人丙○○此部分之陳
      述，與事實不符，不可採信。
    綜上所述，被告所辯為卸責之詞，不足採信，本件事證明確，其犯行堪以認定。
二、核被告所為，係犯刑法第二百七十七條第一項之傷害罪。其與戴中翔等七、八名
    不詳姓名之成年男子間，有犯意聯絡與行為分擔，為共同正犯。
三、原審以被告罪證明確予以論罪科刑，固非無見，惟查：被告夥同友人毆打告訴人
    之人數為七、八人，有如前述，原審認定為二十餘人，自有未合；又被告等並未
    持西瓜刀傷害告訴人，亦如前述，原審認定被告之友人攜帶數把西瓜刀前往，亦
    有未合。被告上訴否認犯行，固無理由，惟原判決既有可議之處，自應由本院將
    原判決撤銷改判。爰審酌被告僅因細故，即夥同多名友人毆打告訴人，告訴人所
    受之傷害為右側臉顏面創傷、左側頭血腫、右後頭血腫，被告犯後否認犯行，且
    未與告訴人成立民事和解等一切情狀，量處有期徒刑六月，並諭知易科罰金之折
    算標準。
據上論斷，應依刑事訴訟法第三百六十九條第一項前段、第三百六十四條、第二百九
十九條第一項前段，刑法第二十八條、第二百七十七條第一項、第四十一條第一項，
罰金罰鍰提高標準條例第一條前段、第二條，判決如主文。
本案經檢察官吳國南到庭執行職務。
中      華      民      國    九十一    年      九      月    二十七    日
                              臺灣高等法院刑事第二十四庭
                                  審判長法  官  陳  貽  男
       法  官  王  炳  梁
                                        法  官  李  世  貴
右正本證明與原本無異。
不得上訴。
                                        書記官  魏  汝  萍
中      華      民      國    九十一    年      九      月    二十七    日
附錄    本判決論罪科刑法條：
刑法第二百七十七條
  傷害人之身體或健康者，處三年以下有期徒刑，拘役或一千元以下罰金。
  犯前項之罪，因而致人於死者，處無期徒或七年以上有期徒刑；致重傷者，處三年
  以上十年以下有期徒刑。
